【裁判字號】    90,易,531
【裁判日期】    900410
【裁判案由】    違反商標法
【裁判全文】
臺灣臺北地方法院刑事判決                            九十年度易字第五三一號
    公  訴  人  臺灣臺北地方法院檢察署檢察官
    被      告  丙○○
右列被告因違反商標法案件，經檢察官提起公訴（九十年度偵字第一五二八號），本
院判決如左：
    主  文
丙○○連續明知為意圖欺騙他人，於同一商品，使用相同於他人註冊商標之圖樣之商
品而販賣，處拘役伍拾日，如易科罰金以參佰元折算壹日。扣案仿冒附表商標圖樣之
手提包壹個、皮包陸個、皮夾參個均沒收。
    事  實
    概括
一、丙○○自民國八十九年四月間某日起，在台北市○○○路二七四號前設置地攤販
    賣衣物，因景氣不佳，明知不詳姓名年籍綽號「小楊」之男子前來販賣之手提包
    、皮包、皮夾等皮件製品，其上所標示如附表所示之商標圖樣，係甲○○○○登
    馬爾悌耶公司依法向我國經濟部中央標準局（嗣於八十八年一月二十六日改制為
    智慧財產局）申請註冊，而取得於附表所示之專用期間內，指定使用於附表所載
    商品之商標專用權，竟意圖欺騙他人，於八十九年九月四前十四日之某日，以每
    件新臺幣 (下同）三百元或四百五十元至五百元或五百五十元三種價格，向「小
    楊」販入各款之手提包、皮包及皮夾共十二個，並於販入後四日左右，以每件五
    百九十元、七百九十元及九百八十元三種價格，連續在其前揭攤位陳列販賣二個
    予二位不知名之顧客，嗣於八十九年九月四日上午一時許，在前揭處所為警當場
    查獲，並扣得仿冒附表商標圖樣之手提包一個、皮包六個及皮夾三個。
二、案經甲○○○○登馬爾悌耶公司訴由台北市政府警察局中山分局報請臺灣臺北地
    方法院檢察署檢察官偵查起訴。
    理  由
一、訊據被告丙○○對於右揭事實除伊不知道所賣之物係仿冒品及為有品牌之物乙節
    外，餘均坦承不諱。經查，
(一)右揭犯罪事實，除被告部分自白外，並有犯罪事實欄所載之物扣案可稽，而扣案
    物為手提包一個、皮包六個、皮夾三個乙節，有照片三張附卷足憑 (見偵卷第七
    頁反面)。
(二)又前揭扣案手提包、皮包及皮夾上面的圖樣均為商標註冊號數第一四九六八二及
    六○三○五八號所載之商標圖樣，其中有二個皮包附有絨布的吊牌，其上有商標
    註冊號數第一一○四六四、四一八○七九號所載之商標圖樣，另有一個皮包上有
    一紙吊牌，其上有商標註冊號數第一一○四六四號所載之商標圖樣等情，亦經當
    庭勘驗無訛。
(三)至商標註冊號數第一四九六八二、六○三○五八、一一○四六四、四一八○七九
    號所載之商標，係告訴人公司依法向我國經濟部中央標準局（嗣於八十八年一月
    二十六日改制為智慧財產局）申請註冊，而取得於附表所示之專用期間內，指定
    使用於附表所載商品之商標專用權乙節，有前揭商標註冊證四紙附卷可稽。
(四)而載有前揭商標圖樣之扣案手提包、皮包及皮夾，經證人即告訴人公司業務員乙
    ○○當庭檢視後結證證稱：有一些款式我們公司沒有做，扣案東西大小、車工、
    材質完全和真品不同，拉鍊頭扣案物比較大，且與我們公司的完全不同，還有金
    屬扣環也與我們公司完全不同，做工很粗等語，再參以證人乙○○證稱：ＬＶ的
    皮包每個數萬元不等，皮夾從五千元到二萬元不等等語，然前揭扣案物進貨或出
    售之價格遠低於真品之價格，是前揭扣案物係屬仿冒品乙情，要無可疑。
(五)被告雖辯稱：伊不知這是名牌，不知道賣的東西是仿冒品云云，惟前揭品牌之皮
    件屢為報章雜誌傳播媒體報導，廣告亦屢見各坊間媒體，為世界知名之皮件品牌
    ，為一般皮件消費者所共知，被告對此知名品牌實難委為不知，參以該品牌之皮
    件以做工精細、價格昂貴聞名，被告以遠低於真品價格之數百元進貨或出售，其
    對於販入之扣案物為仿冒品乙節，亦難委稱不知，是其所辯要無可採。綜上，本
    件事證已明，被告販賣使用相同於告訴人公司註冊商標圖樣商品之行為，應可認
    定。
二、被告明知為意圖欺騙他人，於同一商品，使用相同於他人註冊商標之圖樣之商品
    而販賣之犯行，係犯商標法第六十三條之販賣仿冒商標商品罪。其意圖販賣而陳
    列仿冒商標商品之低度行為，為販賣仿冒商標商品之高度行為所吸收，不另論罪
    。被告先後二次販賣行為，時間緊接，構成要件相同，顯係基於概括犯意為之，
    應論以連續犯，依法加重其刑。爰審酌被告為謀生計之犯罪動機，販入後僅賣出
    二個，犯罪所得僅數百元，犯後坦承大部分犯行，並屢稱知道販賣仿冒品就是不
    對的行為等語，犯後態度尚稱良好，惟其犯行侵害他人表彰商品權利之商標權進
    而破壞正當交易秩序，然其販入後售出之數量僅二個，影響有限等情，量處如主
    文所示之刑，並諭知易科罰金之折算標準。又扣案手提包一個、皮包六個、皮夾
    三個，係被告犯商標法第六十三條之罪所販賣之物，不問屬於被告與否，均依商
    標法第六十四條之規定諭知沒收。
四、據上論斷，應依刑事訴訟法第二百九十九條第一項前段，商標法第六十三條、第
    六十四條，刑法第十一條前段、第五十六條、第四十一條第一項，罰金罰鍰提高
    標準條例第二條，判決如主文。
本案經檢察官許祥珍到庭執行職務。
中      華      民      國    九十    年      四      月      十        日
                                臺灣臺北地方法院刑事第一庭
                                        法  官  陳  嘉  琪
右正本證明與原本無異。
如不服本判決，應於判決送達後十日內，向本院提出上訴狀。
                                        書記官  林  素  霜
中      華      民      國    九十    年      四      月      十        日
附錄本案論罪科刑法條全文
商標法第六十三條：
明知為前條商品而販賣、意圖販賣而陳列、輸出或輸入者，處一年以下有期徒刑、拘
役或科或併科新臺幣五萬元以下罰金。
商標法第六十四條：
犯前二條之罪所製造、販賣、陳列、輸出或輸入之商品不問屬於犯人與否，沒收之。
附表：
編號      商標圖樣        註冊號數        商標專用期間      專用商品
一、                    一四九六八二      自民國七十年    手提箱、手提包
                                          三月一日起延    、旅行箱、行李
                  展至九十年二    箱及其他應屬本
                                          月二十八日止    類之商品
二、                    六０三０五八      自民國八十二    書包、手提箱袋
                                          年七月一日起    、旅行箱袋、皮
                                          延展至九十年    夾
                                          二月二十八日
                                          止
三、                    一一０四六四      自民國六十八    手提箱、手提包
                                          年二月一日起    、旅行箱、行李
                                          延展至九十八    箱及其他應屬本
                                          年一月三十一    類之商品
                                          日止
四、                    四一八０七九      自民國七十九   書包、手提箱袋
                                          年四月二十八   、旅行箱袋、皮
                                          日起延展至九   夾
                                          十八年一月三
                                          十一日止


司法院資訊處製作；財團法人民間司法改革基金會備份。
